【裁判字號】    99,家聲,181
【裁判日期】    990326
【裁判案由】    大陸地區判決聲請承認之裁定
【裁判全文】
臺灣高雄地方法院民事裁定             99年度家聲字第181號
聲  請  人  乙○○
相  對  人  甲○
上當事人間請求認可大陸地區離婚判決事件，本院裁定如下：
     主   文
認可大陸地區河南省泌陽縣人民法院西元2009年3 月23日（2009
）泌民初字第145 號民事確定判決。
程序費用新臺幣壹仟元由相對人負擔。
    理    由
一、按在大陸地區作成之文書，經行政院設立或指定之機構或委
    託之民間團體驗證者，推定為真正；又在大陸地區作成之民
    事確定判決、民事仲裁判斷，不違背臺灣地區公共秩序或善
    良風俗者，得聲請法院裁定認可；前開規定，以在臺灣地區
    作成之民事確定裁判、民事仲裁判斷，得聲請大陸地區法院
    裁定認可或為執行名義者，始適用之，臺灣地區與大陸地區
    人民關係條例第7 條、第74條第1 項、第3 項分別定有明文
    。
二、本件聲請意旨略以：聲請人與相對人原係夫妻，因感情破裂
    ，業經河南省泌陽縣人民法院西元2009年3 月23日（2009）
    泌民初字第145 號民事確定判決，並經財團法人海峽交流基
    金會驗證屬實，爰依臺灣地區與大陸地區人民關係條例第74
    條第1 項規定聲請裁定認可等語，並提出戶籍謄本、財團法
    人海峽交流基金會民國99年2 月1 日（99）南核字第013660
    號證暨所附河南省泌陽縣人民法院西元2009年3 月23日（20
    09）泌民初字第145 號民事確定判決、河南省泌陽縣公證處
    西元2009年12月31日（2009）泌證民字第652 號公證書、財
    團法人海峽交流基金會民國99年2 月1 日（99）南核字第01
    3662號證暨所附泌陽縣人民法院西元2009年4 月28日（2009
    ）泌民初字第145 號證明書、河南省泌陽縣公證處西元2009
    年12月31日（2009）泌證民第653 號公證書等各1 份為證。
三、經查，聲請人主張之上開事實，業據聲請人提出上開文件為
    證，堪信為真實。本院審酌上開判決書內容，係以原、被告
    經人介紹登記結婚，雙方婚前缺乏了解，無感情基礎，婚後
    未曾在一起共同生活，不能培養起夫妻感情，且因受客觀因
    素影響，雙方無法溝通聯繫，夫妻關係名存實亡，夫妻感情
    確已破裂為據，准予判決兩造離婚，與我國民法第1052條第
    2 項之離婚重大事由相當，經核其判決內容亦與臺灣地區之
    公共秩序或善良風俗並無相違；又大陸地區業於民國87 年1
    月15日通過「最高人民法院關於人民法院認可台灣地區有關
    法院民事判決的規定」，並自同年5 月26日起施行，嗣在臺
    灣地區作成之民事確定裁判，已得依該規定聲請大陸地區法
    院裁定認可，故應認聲請人之聲請於法有據，應予認可。
四、依非訟事件法第21條第2 項、第24條第1 項，民事訴訟法第
    95條、第78 條，裁定如主文。
中    華    民    國    99    年    3     月    26    日
                  家事庭法官    法官  劉建利
以上正本係照原本作成。
如對本裁定抗告須於裁定送達後10日內向本院提出抗告狀。
中    華    民    國    99    年    3     月    26    日
                                書記官  張金蘭

司法院資訊處製作；財團法人民間司法改革基金會備份。
